【裁判字號】    95,簡上,58
【裁判日期】    950620
【裁判案由】    傷害
【裁判全文】
臺灣嘉義地方法院刑事判決              95年度簡上字第58號
上  訴  人
即  被  告  丙○○
上列上訴人因傷害案件，不服中華民國95年2月24日本院朴子簡
易庭95年度朴簡字第31號判決 (聲請簡易判決處刑案號：95年度
偵字第607號)，提起上訴，本院管轄之第二審合議庭依通常程序
審理，自為第一審判決如下︰
    主  文
原判決撤銷。
丙○○無罪。
    事  實
一、聲請簡易判決處刑意旨：
    丙○○於民國94年12月16日8時許，在嘉義縣東石鄉港墘村
    113號前，因公公去逝返家祭拜時，與岳母甲○○○起爭執
    ，嗣於乙○○前來推擠時，遂心生不悅，竟基於傷害犯意，
    以腳踢打乙○○之胸部1下，乙○○因而受有胸部約10x5公
    分紅腫之傷害，因認上訴人涉有傷害犯行等情。
二、本院之判斷：
    公訴人指稱上訴人丙○○涉有傷害犯行之証據，係以告訴人
    乙○○之指述、証人丁○○及甲○○○之証詞、行政院衛生
    署朴子醫院出具之診斷證明書1份為証。惟上訴人辯稱：並
    未以腳踢打乙○○之胸部，而証人乙○○、丁○○及甲○○○之証述不合邏輯，且証詞不一致，難以証明上訴人之傷害
    犯行。本院基於下列理由，認為應判決上訴人無罪：
(一)按犯罪事實應依證據認定之，無證據不得認定犯罪事實；又
    不能證明被告犯罪者，應諭知無罪之判決；刑事訴訟法第
    154條第2項、第301條第1項分別定有明文。又刑事訴訟上證
    明之資料，無論其為直接或間接證據，均須達於通常一般之
    人均不致有所懷疑，而得確信其為真實之程度，始得據為有
    罪之認定，若其關於被告是否犯罪之證明未能達此程度，而
    有合理懷疑之存在，致使無從形成有罪之確信，即不得遽為
    不利被告之認定；且告訴人之指訴係以使被告受刑事訴追為
    目的，故其陳述是否與事實相符，仍應調查其他證據以資審
    認，此有最高法院76年台上字第4986號、30年上字第816號
    、52年台上字第1300號判例可資參照。
(二)查証人乙○○、丁○○及甲○○○於本院雖均証稱上訴人以
    腳踢打乙○○之胸部，惟經本院隔離訊問之結果，証人乙○○與丁○○於述及上訴人丙○○究竟站立於何位置時，出現
    極大落差，而証人甲○○○之証述則模糊其詞。詳言之，証
    人乙○○証稱其與上訴人站立之位置屬於近距離，且緊臨車
    輛，上訴人於推不動其身體後，即往後傾倒，身體靠於車輛
    之後車廂處，抬腳而踼傷其胸部；而丁○○則証稱乙○○與
    上訴人站立之位置離車輛較遠，上訴人於推不動乙○○後，
    即靠於車輛之側邊車門處，抬腳踼傷乙○○。証人丁○○陳
    述乙○○與上訴人之位置與乙○○所述有所不同，且上訴人
    究竟係靠於車輛之後車廂處或側邊車門而踼傷乙○○，亦不
    一致。又乙○○與上訴人站立之位置離車輛尚遠，上訴人於
    推不動而靠於車輛時，如乙○○並未往車輛方向移動，以上
    訴人後退靠於車輛後至乙○○之距離，上訴人顯然無法踼得
    到乙○○，而乙○○亦証稱並未往前移動，故証人丁○○之
    証詞顯然可疑。至於証人甲○○○人位於現場且曾阻擋上訴
    人進入祭拜，其位置與上訴人應甚為接近，惟經詢及上訴人
    及乙○○之距離時，竟稱不知情，且模糊其詞，其証詞自有
    可疑，而其証稱上訴人後退時係靠於車輛側邊之後段，與前
    述証人乙○○、丁○○之証述亦不同。而上訴人究竟靠於車
    輛之何位置及上訴人及乙○○站立之位置，係屬於現場之重
    要特徵，而非細節問題，對於此顯然之特徵証人之証詞竟有
    如此巨大之差異，足見前揭証人之証詞存有極大合理可疑之
    空間，尚難遽以採信。至於行政院衛生署朴子醫院出具之診
    斷證明書僅能証明乙○○確實有該等傷害，至於其傷害是否
    來自上訴人之行為，亦難僅憑該診斷證明書即據以論斷，本
    案既無明確之証據足以証明上訴人有傷害之行為，此外復查
    無其他積極証據足以証明上訴人涉有傷害犯行，依法自應為
    無罪之判決。又本案具有刑事訴訟法第451條之1第4項第3款
    應為無罪諭知之情事，原審本應依同法第452條規定，改適
    用通常程序審判，惟因誤用簡易程序裁判，當由本院準用刑
    事訴訟法第369條第2項規定撤銷原判決，逕依通常程序為第
    一審判決。
據上論斷，應依刑事訴訟法第455條之1第1項、第3項、第451條
之1第4項第3款、第452條、第369條第2項、第364條、第301條第
1項，判決如主文。
本案經檢察官侯德人到庭執行職務
中    華    民    國      95  年    6    月   20      日
                 刑事第二庭  審判長法  官  夏金郎
                                   法  官  洪嘉蘭
                                   法  官  黃義成
右正本證明與原本無異。
如不服本判決，應於判決送達後10日內，向本院提出上訴狀。
中    華    民    國      95  年    6    月   20      日
                                   書記官  侯麗茹


司法院資訊處製作；財團法人民間司法改革基金會備份。
